Inventaris van het archief van de Stichting Landbouwcrisisbureau (Ministerie van Landbouw en Visserij: Afdeling Landbouwcrisisaangelegenheden), 1930-1939 (1945)
Nationaal Archief, Den Haag
- Aanvulling 2009
  - Stukken betreffende bijzondere onderwerpen, B.
    - Taakuitvoering, 2.
      - Aardappelen, 3.01
        - Stukken betreffende de oprichting en de opheffing van de Nederlandse Aardappelcentrale., 1933-1934; 179
        - Stukken betreffende de wijziging van de statuten van de Stichting Gewestelijke Aardappelorganisatie in de provincies Drenthe, Friesland, Gelderland en Utrecht, Groningen, Limburg, Noord-Brabant, Noord-Holland, Overijssel, Zeeland en Zuid-Holland., 1933-1934; 180; 1 pak
          Oude code: 045
        - Stuk betreffende de Crisis-Aardappelbeschikking 1934 I, betreft de intrekking van de Crises-Aardappelbeschikking 1933 I., 181; 1 stuk
          Oude code: 055
      - Aardappelmeel, 3.02
        - Stukken betreffende de oprichting, de instelling en de opheffing van de Centrale Nederlandse Aardappelmeel Centrale., 1934-1943; 182
        - Stukken betreffende de oprichting van een glucosefabriek in samenhang met de glucoseconventie (concurrentiestrijd in de vorm van aardappelmeelglucose)., 1937-1940; 183
          Oude code: 020
      - Akkerbouw, 3.03
        - Koninklijk Besluit voor de instelling van een commissie van advies voor de uitvoering van de Tarwewet 1931., 184; 1 stuk
          Oude code: 056
        - Stuk betreffende de toelating bij beschikking van acht Gewestelijke Tarwe Organisaties en de Centrale Tarwe Organisatie., 1931; 185; 1 stuk
          Oude code: 002
        - Stukken betreffende de oprichting van de Gewestelijke Tarwe Organisaties en toelating tot de organisatie voor de provincies: Friesland, Groningen, Drenthe, Gelderland, Utrecht, Overijssel, Limburg, Noord-Brabant, Noord-Holland, Zeeland en Zuid-Holland., 1931-1933; 186
          Oude code: 042
        - Stukken betreffende oprichting en de wijziging van de statuten van de Nederlandse Meelcentrale gevestigd te 's-Gravenhage., 1931-1934; 187
          Oude code: 044
        - Stichtingsbrieven betreffende de oprichting van stichtingen Gewestelijke Rogge Organisaties voor Friesland., 1933; 188-189; 2 stukken
          - Friesland., 188
            Oude code: 060
          - Groningen en Drenthe., 189
            Oude code: 061
        - Stukken betreffende de oprichting en de opheffing van de Nederlandse Graancentrale., 1933-1934; 190
        - Stukken betreffende de oprichting en de opheffing van de Stichting Centrale Rogge Organisatie., 1933-1935; 191
          Oude code: 059
        - Stukken betreffende de oprichting en de opheffing van de Tijdelijke Graancentrale., 1933-1937; 192
          Oude code: 006
        - Stukken betreffende de oprichting van de Vereniging voor Inheemse Tarwe-Afnemers (V.I.T.A.) en de wijziging van de statuten van de V.I.T.A., 1933-1937; 193
          Oude code: 043
        - De opheffing van de Nederlandse Griend- en Rietcentrale te Werkendam., 1934; 194
        - Stuk betreffende de oprichting van de Nederlandse Turfcentrale., 1934; 195
        - Stukken betreffende de wijziging van de naam Nederlandse Graancentrale in Nederlandse Akkerbouw Centrale., 1934; 196
          Oude code: 011
        - Stukken betreffende het geschil tussen de firma Woudenberg en van Stolk met de Nederlandse Meelcentrale., 1934; 197
          Oude code: 021
        - Stukken betreffende het oprichten van de crisis-organisatie voor het molenbedrijf., 1934; 198
          Oude code: 027
        - Besluit betreffende de intrekking van de Tarwewet 1931 en de inwerkingtreding en uitvoering van de artikelen van het Crisis Akkerbouwbesluit 1934., 1935; 199
          Oude code: 051
        - Stukken betreffende de wijziging van het Reglement Restitutie Bouwgranen en Brouwmout 1934., 1935-1939; 200
          Oude code: 019
        - Stukken betreffende de belangen van de loondorschers in de Haarlemmermeer., 1936-1939; 201
          Oude code: 02?
        - Stukken betreffende de ontwikkeling van het mandenmakersbedrijf., 1937-1938; 202
          Oude code: 015
        - Stukken betreffende de belemmeringen ten aanzien van de invoer van Tapiocameel., 1938; 203
          Oude code: 014
        - Stukken betreffende de aankoop van machines voor het drogen van gras., 1939-1940; 204
          Oude code: 018
      - Bloembollen, 3.04
        - Stukken betreffende de oprichting en de opheffing van de Nederlandse Bloembollenkwekers Centrale., 1933-1934; 205
          Oude code: 048
        - Stukken betreffende de oprichting van de Nederlandse Bloembollenexporteurs Centrale., 1933-1934; 206
          Oude code: 049
      - Bloemisterij, 3.05
        - Stukken betreffende de oprichting en de opheffing van de Stichting Nederlandse Sierteelt Centrale., 1934-1943; 207
          Oude code: 046
      - Boomkwekerij, 3.06
        - Stukken betreffende de oprichting en de opheffing van de Nederlandse Boom- en Bloemkwekerij Centrale., 1934; 208
          Oude code: 047
      - Commissies, 3.07
        - Stukken betreffende instelling van de Commissie van Advies inzake crisispersoneel., 1939; 209
          Oude code: 026
      - Provinciale landbouworganisaties, 3.08
        - Beschikking betreffende de opheffing van de stichtingen van de Provinciale Inkoopcentrales van Akkerbouwprodukten (P.I.C.A.)., 1943; 210; 1 stuk
          Oude code: 058
      - Pluimveehouderij, 3.09
        - Stukken betreffende de oprichting van de Coöperatieve Vereniging In- en Verkoop Vereniging van Koelhuiseieren "De Centrale G.A." te 's-Gravenhage., 1932; 211
        - Stukken betreffende wijzigingen van statuten van verschillende stichtingen., 1934-1943; 212-215; 4 omslagen
          - Stichting Nederlandse Eieren Import Centrale, 1934, 212
            Oude code: 032
          - Stichting Nederlandse Pluimveecentrale, 1934, 213
            Oude code: 035
          - Stichting voor Export van Eieren en Pluimvee, 1934, 214
            Oude code: 031
          - Stichting Nederlandse Centrale voor Eieren en Pluimvee, bevat tevens stukken betreffende de opheffing, 1934 - 1943, 215
            Oude code: 034
      - Rundveehouderij, 3.10
        - Stukken betreffende de oprichting van de Crisis Rundveecentrale., 1934; 216
          Oude code: 037
        - Stukken betreffende het aanwijzen van stichtingen als crisisorganisaties en het wijzigen van reglementen en beschikkingen van de Crisis Rundveebeschikking 1934 I A., 217
          Oude code: 053
        - Stukken betreffende wijzigingen van de statuten van de Stichting Gewestelijke Rundvee-Centrale in de provincies Drenthe, Friesland, Groningen, Gelderland, Limburg, Noord-Brabant, Noord-Holland, Overijssel, Utrecht, Zeeland en Zuid-Holland., 1934; 218
          Oude code: 030
        - Stukken betreffende de oprichting en opheffing van de Nederlandse Veehouderij Centrale., 1934-1943; 219
          Oude code: 036
      - Suikerbieten, 3.11
        - Stukken betreffende de oprichting van de Nederlandse Suikerbietencentrale., 1934; 220
          Oude code: 009
        - Stukken betreffende de verlening van regeringssteun aan de suikerindustrie in Suriname in de vorm van de vaststelling van een "richtprijs" voor ruwsuiker van de onderneming "Mariënburg" te Suriname., 1934-1940; 221
        - Stukken betreffende regelingen voor de invoer van Java-ruwsuiker., 1937-1940; 222
          Oude code: 024
        - Stukken betreffende de wijziging van de Crisis-Steunbeschikking 1939 Suikerbieten en het Reglement Suikerbietensteun Oogst 1939., 1938-1939; 223
          Oude code: 012
        - Stukken betreffende het onderzoek naar het drogen van suikerbieten tot veevoeder., 1938-1939; 224
          Oude code: 017
      - Tuinbouw, 3.12
        - Stukken betreffende de oprichting en de opheffing van de Nederlandse Cichorei-Centrale., 1934; 225
          Oude code: 005
        - Stukken betreffende de overeenkomst Beverwijkse Veilingen., 1934-1938; 226
          Oude code: 022
        - Stukken betreffende de oprichting, de instelling en de opheffing van de Groenten- en Fruitcentrale., 1934-1943; 227
        - Stukken betreffende tuinbouwsteunuitkeringen aan tuinders in West-Friesland., 1939-1940; 228
      - Varkenshouderij, 3.13
        - Stukken betreffende de wijziging van de statuten van de Vereniging Nederlandse Varkenscentrale te 's- Gravenhage., 1932-1934; 229
          Oude code: 038
        - Stukken betreffende de wijziging van de statuten van diverse gewestelijke varkenscentrales., 1932-1934; 230-240; 11 omslagen
          - Drenthe., 230
          - Friesland., 231
          - Gelderland., 232
            Oude code: 016
          - Groningen., 233
          - Limburg., 234
          - Noord-Brabant., 235
          - Noord-Holland., 236
          - Overijssel., 237
          - Utrecht., 238
          - Zeeland., 239
            Oude code: 023
          - Zuid-Holland., 240
      - Visserij, 3.14
        - Stukken betreffende de wijziging van statuten van de Nederlandse Garnalencentrale., 1934; 241
          Oude code: 033
        - Stukken betreffende de distributie van gedroogde garnalen., 1935-1939; 242
        - Stukken betreffende het Verkoopkantoor voor Garnalen., 1936; 243
        - Stukken betreffende uitkeringen van Zeeongevallenwet 1919 en de premie oorlogsmolestverzekeringen., 1936-1940; 244
        - Stukken betreffende het Centraal Verkoopkantoor van Mosselen., 1937; 245
          Oude code: 028
      - Zuivel, 3.15
        - Stukken betreffende de oprichting en de opheffing van de Nederlandse Zuivelcentrale., 1932-1943; 246
          Oude code: 039
        - Stukken betreffende de oprichting, de wijziging van de statuten en de opheffing van de Crisis Zuivel Centrale., 1933-1934; 247
          Oude code: 040
        - Stukken betreffende de totstandkoming van de wijziging van het crisis Zuivelbesluit 1935 I., 1934-1937; 248
        - Stukken betreffende de consumptiemelkregeling., 1935-1940; 249; 1 pak
        - Statuten van de Stichting Nederlandse Zuivelcentrale te 's-Gravenhage., 1936; 250; 1 deel
        - Stukken betreffende een consumptiemelkregeling voor de Krimpener- en Alblasserwaard., 1938-1940; 251
          Oude code: 010
        - Stukken betreffende wijziging Crisis Steunbeschikking 1936 I (Zuivel)., 1940; 252